Minutes et répertoires du notaire Ancelot FANIN, 21 octobre 1568 - 1586 (étude XXXVI)
Archives nationales
- Minutes de Ancelot FANIN, 1568 - 1586; MC/ET/XXXVI/26 - MC/ET/XXXVI/55
  - Minutes. 1571, MC/ET/XXXVI/30; registre. Document détérioré.
    - Vente par divers de 25 l. de rente assise sur le quart d'une maison rue Saint-Martin, en face l'église Saint-Merry, à l'enseigne de l'image Notre-Dame, le quart d'une autre maison rue des Lombards, à l'image Notre-Dame, aboutissant à la maison de la Pie, et une maison rue de la Croix, près le 
      E. Caron, A travers les minutes des notaires parisiens [étude XXXVI, env. 990 actes], 1559-1577, Paris, 1900, notice n°513 (voir contexte dans le Plan d’orientation général - Notaires de Paris, guides thématiques du Minutier).
      acte de vente; Saint-Martin (rue); Lombards (rue des); Croix (rue de la)
    - Échange d'une maison rue des Prouvaires, à l'enseigne de la Corne-de-Cerf, contre 283 l. 6 s. 8 d. de rente., 4 mai 1571; MC/ET/XXXVI/30
      E. Caron, A travers les minutes des notaires parisiens [étude XXXVI, env. 990 actes], 1559-1577, Paris, 1900, notice n°516 (voir contexte dans le Plan d’orientation général - Notaires de Paris, guides thématiques du Minutier).
      échange; Prouvaires (rue des)
    - Revendication d'une place à Saint-Germain-des-Prés, saisie sur Jean Arondel, ci-devant trésorier et payeur de la compagnie du roi de Navarre et transaction sur une rente de 25 l. due par ce dernier., 7 mai 1571; MC/ET/XXXVI/30
      E. Caron, A travers les minutes des notaires parisiens [étude XXXVI, env. 990 actes], 1559-1577, Paris, 1900, notice n°517 (voir contexte dans le Plan d’orientation général - Notaires de Paris, guides thématiques du Minutier).
      Saint-Germain-des-Prés (hameau); Arondel, Jean; trésorier payeur (Ancien Régime)
    - Prolongation du bail par Robert Gasteau, receveur et fermier du revenu temporel de l'abbaye Mr Saint-Magloire à Paris pour Mgr l'évêque de Paris, abbé de lad. abbaye, à Me René Blanchet, prêtre demeurant à Boissy-sans-Avoir, près Montfort-l'Amaury, la petite dîme de Boissy., 10 mai 1571; MC/ET/XXXVI/30
      E. Caron, A travers les minutes des notaires parisiens [étude XXXVI, env. 990 actes], 1559-1577, Paris, 1900, notice n°518 (voir contexte dans le Plan d’orientation général - Notaires de Paris, guides thématiques du Minutier).
      bail; Montfort-l'Amaury (Yvelines); Gasteau, Robert; Blanchet, René; prêtre
    - [Echange ] ou transport par Jean Dinoceau [Dynoceau] et Jeanne Boulart, sa femme, des droits, noms, raisons et actions à eux advenus dans la succession de Françoise Romantin, veuve Boulart, [qui cédent leurs droits sur le fief de Ville les Bondy et Claude Boulart] contre [les droits sur] le tiers d'une maison à Paris, rue aux Ours, à l'enseigne de l'Écu-de-France, a eux cédés en échange par Claude Boulart., 14 mai 1571; MC/ET/XXXVI/30
      E. Caron, A travers les minutes des notaires parisiens [étude XXXVI, env. 990 actes], 1559-1577, Paris, 1900, notice n°519 (voir contexte dans le Plan d’orientation général - Notaires de Paris, guides thématiques du Minutier).
      échange; Ours (rue aux); Dynoceau, Jean; Boulart, Jeanne; Romantin, Françoise; Boulart, Claude
    - Aveu [titre nouvel] de 150 l. de rente sur une maison rue Saint-Honoré, à l'enseigne du Petit Soleil, tenant une part à l'hôtel de la Rose, d'autre à l'hôtel du Plat Étain., 23 juin 1571; MC/ET/XXXVI/30
      E. Caron, A travers les minutes des notaires parisiens [étude XXXVI, env. 990 actes], 1559-1577, Paris, 1900, notice n°520 (voir contexte dans le Plan d’orientation général - Notaires de Paris, guides thématiques du Minutier).
      titre nouvel; Saint-Honoré (rue)
    - Quittance par Guillaume Prévôt, écuyer seigneur d'Andilly, de cent sols tournois pour l'amortissement d'un cornier [corvée] estimé à deux sols parisis payable au jour de Noël, à cause de la seigneurie d'Andilly par lui tenue en foi et hommage du sr de Montmorency., 1er juillet 1571; MC/ET/XXXVI/30
      E. Caron, A travers les minutes des notaires parisiens [étude XXXVI, env. 990 actes], 1559-1577, Paris, 1900, notice n°521 (voir contexte dans le Plan d’orientation général - Notaires de Paris, guides thématiques du Minutier).
      quittance; Prévôt, Guillaume
    - Obligation [constitution] de 150 l. de rente par Anne de Fresnoy, écuyer, sr de Borneuil et d'Amblainvilliers gentilhomme et échanson ordinaire du roi, 4 juillet 1571; MC/ET/XXXVI/30
      La date, erronée, donnée sur l'ouvrage d'E. Caron est le 8 juillet 1571
      E. Caron, A travers les minutes des notaires parisiens [étude XXXVI, env. 990 actes], 1559-1577, Paris, 1900, notice n°522 (voir contexte dans le Plan d’orientation général - Notaires de Paris, guides thématiques du Minutier).
      constitution de rente; Fresnoy, Anne de
    - Règlement de servitudes concernant la maison de Denis Chantemerle, notaire au Châtelet, et ceIle de Jean Du Rif, rue Saint-Honoré, à l'enseigne de Pomme-d'Or., 9 juillet 1571; MC/ET/XXXVI/30
      E. Caron, A travers les minutes des notaires parisiens [étude XXXVI, env. 990 actes], 1559-1577, Paris, 1900, notice n°523 (voir contexte dans le Plan d’orientation général - Notaires de Paris, guides thématiques du Minutier).
      Saint-Honoré (rue); Chantemerle, Denis; Du Rif, Jean
    - Vente par Nicole de Brion, veuve Me Étienne de Claves, avocat au parlement, de la moitié d'une maison à Paris, grande rue Saint-Jacques, près du carrefour Saint-Severin, à l'enseigne du Boisseau, tenant à une autre maison à l'enseigne de Notre-Dame de Grâce d'autre part à celle de l'Écu-d'Alençon, et par derrière à la maison de M. le président Cirier, grevée de 4 l. 5 s. parisis de cens, moyennant 100 l. de rente., 14 juillet 1571; MC/ET/XXXVI/30
      E. Caron, A travers les minutes des notaires parisiens [étude XXXVI, env. 990 actes], 1559-1577, Paris, 1900, notice n°524 (voir contexte dans le Plan d’orientation général - Notaires de Paris, guides thématiques du Minutier).
      acte de vente; Brion, Nicole de; Claves, Étienne de; Cirier, M.; avocat au parlement (Ancien Régime)
    - Échange d'une grange à Paris, rue Daveron, attenante à l'hôtel de Lansac, contre une maison à Reims., 18 juillet 1571; MC/ET/XXXVI/30
      E. Caron, A travers les minutes des notaires parisiens [étude XXXVI, env. 990 actes], 1559-1577, Paris, 1900, notice n°525 (voir contexte dans le Plan d’orientation général - Notaires de Paris, guides thématiques du Minutier).
      échange; Reims (Marne)
    - 21 août. Vente [titre nouvel d'une rente de 2 600 livres aussi sur une] maison rues Montmartre et du Séjour, moyennant 200 I. de rente rachetables à 2,600 l., 21 août 1571; MC/ET/XXXVI/30
      E. Caron, A travers les minutes des notaires parisiens [étude XXXVI, env. 990 actes], 1559-1577, Paris, 1900, notice n°526 (voir contexte dans le Plan d’orientation général - Notaires de Paris, guides thématiques du Minutier).
      titre nouvel; Séjour (rue du)
    - Bail d'une maison rue Saint-Denis, à l'enseigne du Singe-d'Or, moyennant 220 l., 18 septembre 1571; MC/ET/XXXVI/30
      E. Caron, A travers les minutes des notaires parisiens [étude XXXVI, env. 990 actes], 1559-1577, Paris, 1900, notice n°528 (voir contexte dans le Plan d’orientation général - Notaires de Paris, guides thématiques du Minutier).
    - Antoine Duprat, etc., garde de la prévôté de Paris, furent présents Claude Marcel, prévôt des marchands, et les échevins de lad. ville; disant que révérend pére en Dieu Pierre de Gondi, évêque de Paris, les chanoines, députés du clergé de France, et les mandataires des révérends cardinaux de Lorraine, de Bourbon, de Guise et autres évêques et abbés sur les remontrances faites par le roi pour protéger ses sujets, que nul ne pouvait, allant et venant en pays étranger, qui ne fût mis à rançon, et pour rédimer audit royaume desdits obligations, il fut trouvé bon d'aider sa majesté de deux millions de livres. - Constitution de rente sur la ville de Paris gagée sur les biens du clergé. Vente de 200 l. de rente, rachetables à 2,400 l., 22 septembre 1571; MC/ET/XXXVI/30
      E. Caron, A travers les minutes des notaires parisiens [étude XXXVI, env. 990 actes], 1559-1577, Paris, 1900, notice n°527 (voir contexte dans le Plan d’orientation général - Notaires de Paris, guides thématiques du Minutier).
      constitution de rente; Marcel, Claude; Gondi, Pierre de; évêque; commerçant
    - Bail par Oudin Petit, marchand libraire-juré, à Henri Delacour, docteur régent de la faculté de médecine en l'Université de Paris, de diverses dépendances d'une maison rue de la Tonnellerie, à l'enseigne du Petit-Paon, moyennant 110 l., 26 septembre 1571; MC/ET/XXXVI/30
      E. Caron, A travers les minutes des notaires parisiens [étude XXXVI, env. 990 actes], 1559-1577, Paris, 1900, notice n°529 (voir contexte dans le Plan d’orientation général - Notaires de Paris, guides thématiques du Minutier).
      bail; Petit, Oudin; Delacour, Henri; libraire
    - Bail d'une maison rue Guillaume-Josse, moyennant 100 l, 27 septembre 1571; MC/ET/XXXVI/30
      E. Caron, A travers les minutes des notaires parisiens [étude XXXVI, env. 990 actes], 1559-1577, Paris, 1900, notice n°530 (voir contexte dans le Plan d’orientation général - Notaires de Paris, guides thématiques du Minutier).
      bail; Guillaume-Josse (rue)
    - Bail d'une maison quai de la Mégisserie, où pend pour enseigne la Nativité Notre-Dame, moyennant 120 l., 5 octobre 1571; MC/ET/XXXVI/30
      La date, erronée, donnée sur l'ouvrage d'E. Caron est le 8 octobre 1571
      E. Caron, A travers les minutes des notaires parisiens [étude XXXVI, env. 990 actes], 1559-1577, Paris, 1900, notice n°531 (voir contexte dans le Plan d’orientation général - Notaires de Paris, guides thématiques du Minutier).
      bail; Mégisserie (quai de la)
    - Antoine de Noncan [Novyan], faiseur d'arquebuses, demeurant à Saint-Germain-des-Prés, engage pour 18 mois les services ? de son fils, âgé de quatorze ans, moyennant 12 l., 5 octobre 1571; MC/ET/XXXVI/30
      E. Caron, A travers les minutes des notaires parisiens [étude XXXVI, env. 990 actes], 1559-1577, Paris, 1900, notice n°532 (voir contexte dans le Plan d’orientation général - Notaires de Paris, guides thématiques du Minutier).
      contrat d'apprentissage; Saint-Germain-des-Prés (hameau); Novyan, Antoine
    - Mainlevée d'une saisie pratiquée sur les grains, chevaux et bétail étant dans une maison sise à Pantin., 10 octobre 1571; MC/ET/XXXVI/30
      E. Caron, A travers les minutes des notaires parisiens [étude XXXVI, env. 990 actes], 1559-1577, Paris, 1900, notice n°533 (voir contexte dans le Plan d’orientation général - Notaires de Paris, guides thématiques du Minutier).
      mainlevée; Pantin (Seine-Saint-Denis)
    - Aveu [titre nouvel] de 25 l. de rente sur une maison sise à Paris, rue Montmartre, où pend pour enseigne l'image de la Madeleine; 2° une autre rue Aumaire, à l'enseigne de la Fée-Bague (?) [l'Asne rayé]; 3° et trois autres rue Guérin Boisseau, à l'une desquelles pend pour enseigne la Corne-de-Cerf et à une autre l'image Saint-Pierre., 18 octobre 1571; MC/ET/XXXVI/30
      E. Caron, A travers les minutes des notaires parisiens [étude XXXVI, env. 990 actes], 1559-1577, Paris, 1900, notice n°535 (voir contexte dans le Plan d’orientation général - Notaires de Paris, guides thématiques du Minutier).
      titre nouvel; Montmartre (rue); Aumaire (rue)
    - Cession par Antoine Gasteau à Jean Dupré de son état et office de trésorier général des rep. et ravitaillement [réparation et advitaillement] du pays et duché de Normandie, moyennant 5,500 l., 19 octobre 1571; MC/ET/XXXVI/30
      E. Caron, A travers les minutes des notaires parisiens [étude XXXVI, env. 990 actes], 1559-1577, Paris, 1900, notice n°534 (voir contexte dans le Plan d’orientation général - Notaires de Paris, guides thématiques du Minutier).
      cession; Gasteau, Antoine; Dupré, Jean
    - Engagement de labourer de toutes façons, jusqu'à la grappe coupée, 3 arpents de vigne à Verrières, moyennant 13 l. par arpent., 20 octobre 1571; MC/ET/XXXVI/30
      La date, erronée, donnée sur l'ouvrage d'E. Caron est le 23 octobre 1571
      E. Caron, A travers les minutes des notaires parisiens [étude XXXVI, env. 990 actes], 1559-1577, Paris, 1900, notice n°536 (voir contexte dans le Plan d’orientation général - Notaires de Paris, guides thématiques du Minutier).
    - Location d'outils et ustensiles du métier de tondeur de grandes forces, moyennant 40 l. par an., 23 octobre 1571; MC/ET/XXXVI/30
      E. Caron, A travers les minutes des notaires parisiens [étude XXXVI, env. 990 actes], 1559-1577, Paris, 1900, notice n°537 (voir contexte dans le Plan d’orientation général - Notaires de Paris, guides thématiques du Minutier).
      bail; tisserand
    - Bail par Mre, Michel de Leuze, [Sèvre] chevalier commandeur, etc., pour une année entière et une cueillette commençant le ter mai prochain, à Guillaume Dallère, l'un de ses fermiers de la commanderie d'Ivry-le-Temple, de la maison seigneuriale dud. Ivry et de tous les droits y attachés, moyennant 2,450 l. de fermage., 23 octobre 1571; MC/ET/XXXVI/30
      E. Caron, A travers les minutes des notaires parisiens [étude XXXVI, env. 990 actes], 1559-1577, Paris, 1900, notice n°539 (voir contexte dans le Plan d’orientation général - Notaires de Paris, guides thématiques du Minutier).
      bail; Sèvre, Michel de; Dallère, Guillaume
    - Vente de 10 l. de rente à la veuve de Philibert Desjardins, concierge en la Conciergerie du palais à Paris., 23 octobre 1571; MC/ET/XXXVI/30
      E. Caron, A travers les minutes des notaires parisiens [étude XXXVI, env. 990 actes], 1559-1577, Paris, 1900, notice n°538 (voir contexte dans le Plan d’orientation général - Notaires de Paris, guides thématiques du Minutier).
      acte de vente; Desjardins, Philibert; concierge
    - Cession [bail] par Michel de Leuze [Sèvre], chevalier, commandeur, de divers droits, à cause de sa commanderie, en la paroisse de Mongreville, près Clermont en Beauvoisis, dîmes tant en blé qu'en vin, pain et chandelles offerts à certains jours, etc., 31 octobre 1571; MC/ET/XXXVI/30
      E. Caron, A travers les minutes des notaires parisiens [étude XXXVI, env. 990 actes], 1559-1577, Paris, 1900, notice n°540 (voir contexte dans le Plan d’orientation général - Notaires de Paris, guides thématiques du Minutier).
      bail; Sèvre, Michel de
    - Engagement par Charles Lenormand, marchand tailleur d'habits, demeurant rue Saint-Martin, a l'enseigne des Trois-Colombes, de fournir et livrer à maître Michel de Leuze [Sèvre], chevalier de l'ordre de Saint-Jean de Jérusalem, grand prieur de Champagne,?? conseiller du roi en son conseil privé et capitaine de 50 hommes d'armes, la quantité de trente sayes d'hommes d'armes et 45 sayes d'archers, à savoir celui 1 du capitaine, qui sera de bon velours de Gênes cramoisi rouge de haute couleur, chamarré de douze chamarrures couplées deux à deux d'entre les deux bords d'alentour, et passementerie d'or fin, entremêlé de soie noire et de six couples de chamarrure, sur chacune manche garnie de 12 boutons d'or et de soie façon de Milan, et un parement de taffetas rouge cramoisi, au devant dud. saye et au reste doublé de toile d'Allemagne. Suit la description des sayes du lieutenant, enseigne, guidon et maréchal des logis, et les 25 sayes d'homme d'armes seront de bon drap jaune-paille de bonne couleur, bordés de velours avec profiloirs de soie tout alentour, et les 45 casaques des archers seront de bon drap jaune de haute couleur de pareilles façon, étoffes et broderies pareilles à celles que led. Normand a faites pour, lad. compagnie. Engagement de fournir également enseigne, guidon et cornette de taffetas jaune à huit fils, deux bannières et fanions de trompettes, le tout peint des couleurs et devises du grand prieur. Le prix de chaque saye d'homme d'armes est de 15 écus d'or soleil, et de chaque saye d'archer de 12 écus, à raison de 54 s. l'écu soleil, et la livraison devait être faite au lieu où se ferait la deuxième montre de la compagnie, sans augmentation de prix pour ceux des officiers., 6 novembre 1571; MC/ET/XXXVI/30
      1. Saïe, l'ancien Sagum des Romains, est un substantif féminin dans tous les dictionnaires.
      E. Caron, A travers les minutes des notaires parisiens [étude XXXVI, env. 990 actes], 1559-1577, Paris, 1900, notice n°541 (voir contexte dans le Plan d’orientation général - Notaires de Paris, guides thématiques du Minutier).
      Saint-Martin (rue); Lenormand, Charles; Sèvre, Michel de; commerçant; tailleur d'habits
    - Transport de 50 l. t. de rente assise sur deux maisons rue Saint-André-des-Arcs, dont l'une tient à celle du Baeuf-Couronné, et deux autres maisons rue Bretonnerie, près la porte Saint-Jacques, à l'une desquelles pend pour enseigne le chef Saint-Denis, tenant au collège de Lisieux, donnant sur les allées de la ville et joignant les murailles., 15 novembre 1571; MC/ET/XXXVI/30
      E. Caron, A travers les minutes des notaires parisiens [étude XXXVI, env. 990 actes], 1559-1577, Paris, 1900, notice n°542 (voir contexte dans le Plan d’orientation général - Notaires de Paris, guides thématiques du Minutier).
      transport de droits; Lisieux (collège de)
    - Nomination à l'état de l'office de bailli en la vicomté de Semoyne, par Nicolas de la Croix, sr. et vicomte de Semoyne, conseiller du roi et maître ordinaire en sa chambre des comptes., 27 novembre 1571; MC/ET/XXXVI/30
      E. Caron, A travers les minutes des notaires parisiens [étude XXXVI, env. 990 actes], 1559-1577, Paris, 1900, notice n°543 (voir contexte dans le Plan d’orientation général - Notaires de Paris, guides thématiques du Minutier).
      nomination; La Croix, Nicolas de; magistrat; comptable
  - Minutes. 1572, MC/ET/XXXVI/31; Document détérioré.
  - Minutes. 1572, MC/ET/XXXVI/32; registre. Document détérioré.
  - Minutes. 1572, février - 1574, novembre, février 1572 - novembre 1574; MC/ET/XXXVI/33; CHANTEMERLE, Jean
    1572, février, mars, octobre, novembre et 15 décembre, 1573 et 1574, janvier, mars, septembre, novembre. Chantemerle a signé aussi en premier.
    - Bail par Martial Léger, chirurgien de Mgr le duc de Montpensier, tuteur de... Surot, fils de Martin Surot, en son vivant barbier chirurgien, à Jeanne Fourgonneau, veuve d'Étienne de la Rivière, chirurgien ordinaire du roi, de divers corps de logis rue Tiquetonne., 18 mars 1573; MC/ET/XXXVI/33
      Ajout de la date qui n'est pas précisée par E. Caron.
      E. Caron, A travers les minutes des notaires parisiens [étude XXXVI, env. 990 actes], 1559-1577, Paris, 1900, notice n°674 (voir contexte dans le Plan d’orientation général - Notaires de Paris, guides thématiques du Minutier).
      Tiquetonne (rue); Léger, Martial; Surot, Martin; Fourgonneau, Jeanne; La Rivière, Étienne de; chirurgien
  - Minutes. 1573, MC/ET/XXXVI/34; registre
    - aveu [titre nouvel] de 80 l. t. de rente par Nicolas Bourgeois, sur une maison grande rue Saint-Honoré, où pend pour enseigne le petit soleil., 8 janvier 1573; MC/ET/XXXVI/34
      E. Caron, A travers les minutes des notaires parisiens [étude XXXVI, env. 990 actes], 1559-1577, Paris, 1900, notice n°666 (voir contexte dans le Plan d’orientation général - Notaires de Paris, guides thématiques du Minutier).
      titre nouvel; Saint-Honoré (rue); Bourgeois, Nicolas
    - Transaction entre Pierre Brillet, sgr de Limours, secrétaire de la chambre du roi, et Jean Bougnier, sgr de Marcheroy, commissaire ordinaire des guerres et secrétaire de la chambre du roi, au sujet du paiement de l'état et office de commissaire des guerres vendu par le sgr de Limours au sgr de Marcheroy suivant contrat du 31 mai 1570, 9 janvier 1573; MC/ET/XXXVI/34
      E. Caron, A travers les minutes des notaires parisiens [étude XXXVI, env. 990 actes], 1559-1577, Paris, 1900, notice n°667 (voir contexte dans le Plan d’orientation général - Notaires de Paris, guides thématiques du Minutier).
      (voir n° 454) voir vente de l'office du 31 mai 1570 par Pierre Brillet
      accord; Brillet, Pierre; Bougnier, Jean; secrétaire du roi (Ancien Régime); officier de la Chambre du roi (Ancien Régime); commissaire des guerres (Ancien Régime); secrétaire du roi (Ancien Régime); officier de la Chambre du roi (Ancien Régime)
    - Conventions entre maître Antoine de Matharel, avocat en la cour du parlement, et maître des requêtes de la reine mère du roi, se portant fort de maître Antoine de Sarlay, chevalier de l'ordre du roi conseiller en son privé conseil, et premier maître d'hôtel de sa majesté et de lad. dame reine, et Landonner Biart, bourgeois d'Argentan, au sujet de l'état et office de receveur des tailles et aides de la vicomté d'Argentan, concédé par Mgr le duc d'Alençon, frère du roi., 19 janvier 1573; MC/ET/XXXVI/34
      E. Caron, A travers les minutes des notaires parisiens [étude XXXVI, env. 990 actes], 1559-1577, Paris, 1900, notice n°671 (voir contexte dans le Plan d’orientation général - Notaires de Paris, guides thématiques du Minutier).
      convention; Matharel, Antoine de; Sarlay, Antoine de; Biart, Landonner; avocat au parlement (Ancien Régime); maître des requêtes (Ancien Régime); maître d'hôtel; percepteur
    - Compte entre Jean Yver, notaire royal, et Nicolas Mosnier, valet de chambre de madame la maréchale de Montmorency., 22 janvier 1573; MC/ET/XXXVI/34
      E. Caron, A travers les minutes des notaires parisiens [étude XXXVI, env. 990 actes], 1559-1577, Paris, 1900, notice n°668 (voir contexte dans le Plan d’orientation général - Notaires de Paris, guides thématiques du Minutier).
      compte; Yver, Jean; Mosnier, Nicolas; Diane de France (1538-1619); notaire; employé de maison
    - Bail par Jean de Cordes, sgr du Grand et Petit-Bié, d'un étal en la boucherie de Beauvais, moyennant 83 1. 6 s. 8 d. par an., 23 janvier 1573; MC/ET/XXXVI/34
      E. Caron, A travers les minutes des notaires parisiens [étude XXXVI, env. 990 actes], 1559-1577, Paris, 1900, notice n°669 (voir contexte dans le Plan d’orientation général - Notaires de Paris, guides thématiques du Minutier).
      bail; Cordes, Jean de
    - Vente de 50 l. de rente sur les 100,000 l. que le clergé du royaume a garanties pour subvenir aux frais de la guerre, et prendre la ville de la Rochelle et autres qui se sont rendues rebelles, 24 janvier 1573; MC/ET/XXXVI/34
      E. Caron, A travers les minutes des notaires parisiens [étude XXXVI, env. 990 actes], 1559-1577, Paris, 1900, notice n°670 (voir contexte dans le Plan d’orientation général - Notaires de Paris, guides thématiques du Minutier).
    - Vente par Catherine Viard [Vincent], femme séparée de Nicolas Tondu, fourrier de la compagnie de M. de Brosse, demeurant à Paris, rue du Faubourg-Saint-Jacques, près le jeu de paume Chaudron., 30 janvier 1573; MC/ET/XXXVI/34
      La date, erronée, donnée sur l'ouvrage d'E. Caron est le 19 janvier 1573
      E. Caron, A travers les minutes des notaires parisiens [étude XXXVI, env. 990 actes], 1559-1577, Paris, 1900, notice n°672 (voir contexte dans le Plan d’orientation général - Notaires de Paris, guides thématiques du Minutier).
      acte de vente; Vincent, Catherine; Tondu, Nicolas
    - Autorisation par Toinette Dieudonné, veuve d'Olivier Morades, demeurant au logis de M. le lieutenant criminel, à Marthe Legrand, femme de François Gilbert, de recevoir en son logis les nourrices et chambrières à louer pour l'utilité des habitants de cette ville, à la charge de justifier de sa réception de recommanderesse, 17 février 1573; MC/ET/XXXVI/34
      E. Caron, A travers les minutes des notaires parisiens [étude XXXVI, env. 990 actes], 1559-1577, Paris, 1900, notice n°673 (voir contexte dans le Plan d’orientation général - Notaires de Paris, guides thématiques du Minutier).
      accord; Dieudonné, Toinette; Morades, Olivier; Legrand,Marthe; Gilbert, François; lieutenant civil ou criminel (Ancien Régime); nourrice